臺灣彰化地方法院彰化簡易庭民事裁定
111年度彰小字第381號
原      告  中國信託商業銀行股份有限公司


法定代理人  利明献  


被      告  國軍退除役官兵輔導委員會桃園市榮民服務處（即
            高鳳雲之遺產管理人）

法定代理人  徐偉光  
上列當事人間請求清償債務事件，本院裁定如下：
    主      文
本件移送臺灣桃園地方法院。
    理  由
一、按對於私法人或其他得為訴訟當事人之團體之訴訟，由其主
    事務所或主營業所所在地之法院管轄；訴訟之全部或一部，
    法院認為無管轄權者，依原告聲請或依職權以裁定移送於其
    管轄法院；小額事件當事人之一造為法人或商人者，於其預
    定用於同類契約之條款，約定債務履行地或以合意定第一審
    管轄法院時，不適用民事訴訟法第12條或第24條之規定；債
    務人對於支付命令於法定期間合法提出異議者，支付命令於
    異議範圍內失其效力，以債權人支付命令之聲請，視為起訴
    或聲請調解，民事訴訟法第2條第2項、第28條第1項、第436
    條之9前段、第519條第1項分別定有明文。又支付命令連帶
    債務人中一人如以個人事由聲明異議，其異議之效力，依民
    法第279條「連帶債務相對效力事項」之規定意旨，連帶債
    務人中之一人所生之事項，其利益或不利益，對其他債務人
    均不生效力，則支付命令連帶債務人中一人以個人事由聲明
    異議之效力，原則上自應不及於其他債務人。
二、查本件係因財產權發生爭執，其標的金額為新臺幣41,278元
    ，依民事訴訟法第436條之8規定，應適用小額程序。而本件
    當事人一造即原告為法人，雖信用卡約定條款第28條有以臺
    灣臺北地方法院為第一審管轄法院之約定，然該條款係預定
    用於同類契約之定型化條款，依前揭法條規定，自應排除合
    意管轄法院規定之適用。又原告於民國111年3月2日依督促
    程序向本院聲請對張月春之繼承人即被告、訴外人徐珮瑛、
    徐珮儀、徐愷澤、徐欣琳、徐愉婷等人核發支付命令，經被
    告於法定期間，以其未列管高鳳雲（即被告張月春之繼承人
    ）之遺產，故無法實際清償之個人事由提出異議，其異議效
    力不及於其他支付命令之相對人（其餘相對人均未提出異議
    ），應以原告所為支付命令之聲請視為對被告起訴。而被告
    於原告起訴時，其主事務所所在地設於桃園市中壢區乙節，
    有被告之異議狀在卷可參，並非本院管轄區域，則依前揭法
    條規定，本件自應由臺灣桃園地方法院管轄。茲原告向無管
    轄權之本院提起訴訟，顯係違誤，爰依職權將本件移送於該
    管轄法院。
三、依民事訴訟法第28條第1項，裁定如主文。
中　　華　　民　　國　　111 　年　　6 　　月　　7 　　日
                  臺灣彰化地方法院彰化簡易庭
                      法　官　李欣恩
以上正本係照原本作成。　　　　　　　　　　　
如不服本裁定，應於送達後10日內，向本院提出抗告狀（須附抗
告狀繕本及繳納裁判費新台幣1,000元）。
中　　華　　民　　國　　111 　年　　6 　　月　　7 　　日
                      書記官  顏麗芸